臺灣士林地方法院刑事判決　　　　　　　 94年度易字第743號
公　訴　人　臺灣士林地方法院檢察署檢察官
被　　　告　甲○○
上列被告因毒品危害防制條例案件，經檢察官提起公訴（94年度
毒偵緝字第119 號）及移送併辦（94年度毒偵字第2152號），經
訊問被告後，被告為認罪之答辯，本院合議庭裁定認宜由受命法
官獨任改以簡式審判程序審理並判決如下：
    主  文
甲○○連續施用第二級毒品，累犯，處有期徒刑捌月。扣案如附
表編號二所示毒品沒收銷燬；其餘物品沒收。
    事  實
一、甲○○前於民國90年間因3 犯施用毒品案件經本院90年度簡
    字第315 號判決處有期徒刑4 月，經上訴撤回確定，又於同
    年轉讓毒品，復經本院以90年度訴字第347 號判處有期徒刑
    7 月，經上訴撤回確定；又於92年間因4 犯施用毒品罪經本
    院92年度士簡字第241 號判處有期徒刑6 月確定，上述案件
    經合併接續執行於93年4 月2 日假釋出獄，假釋期間至93年
    8 月15日期滿（本件雖有部分犯行係於假釋中再犯，然因起
    訴在假釋期滿後，仍不得撤銷假釋，前案仍應視為執行完畢
    ，詳後述）。又其曾因2 次施用毒品案件，經本院先後以88
    年度毒聲字第4863號、89年度毒聲字第1468號裁定送觀察、
    勒戒，均認為無繼續施用毒品之傾向，分別經臺灣士林地方
    法院檢察署檢察官以88年度偵字第17221 號、89年度毒偵字
    第18 07 號為不起訴處分確定。復因3 犯施用毒品案件，經
    本院90年度毒聲字第314 號裁定送強制戒治，後經停止戒治
    又撤銷停止戒治，執行殘戒至92年5 月8 日執行完畢釋放出
    所。詎其仍不知悔改，於上開強制戒治執行完畢出所後5 年
    內，又基於施用第二級毒品安非他命之概括犯意，自假釋期
    滿前之93年8 月初起至94年10月4 日止，在臺北市大同區其
    上班之工廠內，以燒烤吸食器玻璃球之方式，連續施用第二
    級毒品安非他命多次（施用頻率約為每個月1 次），嗣於附
    表所示之時、地查獲，並扣得如附表各編號所示之毒品及物
    品，始查悉上情。
二、案經臺灣士林地方法院檢察署檢察官自動檢舉及臺北縣政府
    警察局海山分局報請臺灣士林地方法院檢察署檢察官偵查起
    訴及移送併辦。
    理  由
一、上揭事實，業據被告甲○○於本院審理時坦承不諱（本院卷
    第40至43頁審判筆錄），且被告為警及觀護人所採集之尿液
    ，經送臺灣檢驗科技股份有限公司以「酵素免疫分析法」初
    步檢驗、「氣相層析質譜儀法」確認檢驗之檢驗結果，均呈
    甲基安非他命陽性反應，亦有該公司93年8 月13日、94 年
    10月25日出具之濫用藥物尿液檢驗報告書2 紙附卷可稽（見
    94年度毒偵字第1035號偵查卷第22頁、94年度毒偵字第2152
    號偵查卷第57頁）。而附表編號二查獲之毒品，經以聯勤20
    4 廠製造之煙毒品檢驗A 包試劑鑑驗結果，亦確為安非他命
    成分，有臺北縣政府警察局海山分局94年10月7 日毒品初步
    鑑驗報告單（毒偵2152號卷第31頁參照），是被告前開自白
    ，核與事實相符，應可採信，被告有施用毒品事實應可認定
    。又被告甲○○曾因施用第二級毒品安非他命案件，經法院
    先後裁定送觀察、勒戒，均認為無繼續施用毒品之傾向，分
    別經檢察官不起訴處分確定。嗣復因3 犯施用毒品案件，經
    法院裁定送強制戒治、停止戒治及撤銷停止戒治，執行殘戒
    於92年5 月8 日執行完畢釋放出所等情，有臺灣高等法院被
    告前案紀錄表各1 份在卷可查，亦明確可認。本件事證明確
    ，被告犯行，堪以認定。
二、核被告所為係犯毒品危害防制條例第10條第2 項之施用第二
    級毒品罪。其施用前後持有第二級毒品之低度行為，應為施
    用之高度行為所吸收，不另論罪。又被告多次施用第二級毒
    品之犯行，時間緊接，犯罪手法相同，並觸犯構成要件相同
    之罪，顯係基於概括犯意為之，屬連續犯，應依刑法第56條
    規定，以一罪論，並加重其刑。公訴意旨雖僅就被告於93年
    8 月9 日採尿前回溯96小時內施用安非他命之犯行為起訴，
    而未就被告其餘施用安非他命犯行於起訴書中敘及，然此未
    敘及部分，因與前開經起訴並論罪科刑部分有連續犯裁判上
    一罪之關係，本於審判不可分原則，本院自得併予審究。又
    按假釋中因故意更犯罪，依刑法第78條第2 項之規定，撤銷
    假釋必須再犯之罪，其犯罪、起訴均在假釋中始可。如犯罪
    在假釋中，而起訴及判決確定已在假釋期滿後者，即不得撤
    銷假釋（最高法院87年度第2 次刑事庭會議研討決議參照）
    。本件被告連續於假釋期間內5 犯施用第二級毒品安非他命
    ，至假釋期滿後為止，然部分犯行雖係在93年8 月15日假釋
    期滿前，然本案起訴繫屬本院時間乃係在94年9 月2 日，有
    本院卷第1 頁收文章戳可稽，顯係在假釋期滿之後，是前案
    假釋已確定，自不得撤銷假釋，被告前案假釋既無撤銷原因
    ，依刑法第79條第1 項之規定，其未執行之刑，於假釋期滿
    時已視為執行完畢，被告連續犯行最後一次既係在前案假釋
    期滿後5 年內之94年10月所為，自屬累犯，應依刑法第47
    條規定加重其刑。爰審酌被告前已因施用毒品令入勒戒處所
    觀察勒戒、強制戒治，猶不能斷絕毒癮而一再施用，且
    本件已係5 犯，顯見其自制力薄弱，惟其施用毒品僅屬自殘
    行為，對於他人之法益尚無直接之侵害，及其犯後坦承犯行
    ，態度尚稱良好等一切情狀，量處如主文所示之刑。
三、扣案如附表編號2 所示之毒品，係屬本案查獲供被告施用之
    第二級毒品，不問屬於犯人與否，應依毒品危害防制條例第
    18條第1 項前段之規定沒收銷燬之。又案如附表編號2 所示
    物品，為被告所有供本件施用安非他命犯罪所用之物，業據
    被告於本院審理時供明在卷，應依刑法第38條第1 項第2 款
    宣告沒收。
據上論斷，應依刑事訴訟法第273 條之1 第1 項、第299 條第1
項前段，毒品危害防制條例第10條第2 項、第18條第1 項前段，
刑法第11條、第56條、第47條、第38條第1 項第2 款，判決如主
文。
本案經檢察官盧美如到庭執行職務。
中　　華　　民　　國　　94　　年　　1 　　月　　10　　日
                  刑事第三庭法  官  王沛雷
以上正本與原本無異。
如不服本判決，應於判決送達後10日內，向本院提出上訴狀。
                            書記官  蘇彥宇
中　　華　　民　　國　　95　　年　　1 　　月　　12　　日
附錄本案論罪科刑法條全文：
毒品危害防制條例第10條第2項
施用第二級毒品者，處 3 年以下有期徒刑。
附表：
┌──┬────────┬─────────┬──────────┬──────────────┐
│編號│查獲日期        │查獲地點          │查獲經過            │扣案與施用犯行有關之物品及數│
│    │                │                  │                    │量                          │
├──┼────────┼─────────┼──────────┼──────────────┤
│一  │93年8月9日某時許│臺彎士林地方法院檢│經觀護人採尿送驗結果│無                          │
│    │                │察署              │呈甲基安非他命陽性反│                            │
│    │                │                  │應，始查悉上情。    │                            │
├──┼────────┼─────────┼──────────┼─┬────────────┤
│二  │94年10月7日19時 │臺北市○○區○○路│經員警持搜索票，前往│A │安非他命壹包（淨重零點伍│
│    │10分許          │161巷段25號1樓    │前開地址搜索，並扣得│  │伍公克）                │
│    │                │                  │右揭物品。          ├─┼────────────┤
│    │                │                  │                    │B │吸食器玻璃球壹個        │
│    │                │                  │                    ├─┼────────────┤
│    │                │                  │                    │C │塑膠袋貳個              │
└──┴────────┴─────────┴──────────┴─┴────────────┘
